Inventaris van het archief van de Rechtbank van Eerste Aanleg te Dordrecht, 1811-1838
Nationaal Archief, Den Haag
- Later aangetroffen stukken, V.
  - Vonnis van de Rechtbank van Eerste Aanleg in Brielle in de zaak tussen Jacob Lokker en Jacob Kats vs Abraham Koppenaal, 256
  - Register van wisselbrieven, 1816-1820; 240B; 1 deel
    Niet duidelijk of dit bij het archief behoort